# **Mateus Cechetto**









#### Perfil

Desenvolvedor Fullstack com +4 anos de experiência, forcado em criar soluções simples e impactates para melhorar a vida das pessoas. Proficiente em Python, Typescript e Angular, contribuí para vários projetos em diferente indústrias, colaborando com os mais diversos times.

## Experiência

## ESSS - Engineering Simulation and Scientific Software (Dezembro 2022 - Presente)

- Responsável por desenvolver um novo módulo de uma aplicação existente usando Python/Flask e Typescript/Angular, conduzi apresentações mensais para stakeholders ao redor do globo e coletei feedbacks sobre a aplicação, tornando possível fazer o deploy do MVP em 7 meses.
- Ajudo a manter uma biblioteca de componentes Angular interna, criando novos e melhorando os componentes existentes que são usados por dezenas de desenvolvedores em +5 projetos.

### **ZG Soluções** (Fevereiro 2022 - Julho 2022)

- Trabalhando na manutenção do sistema, procurei entender os problemas além da resolução das tarefas, identificando e resolvendo as raízes dos problemas. Essa abordagem proativa diminuiu o numero de tarefas reabertas de 10% para 2%.
- Com a necessidade de interpretar documentos de novas fontes, melhorei as expressões regulares usadas, fazendo com que os web crawlers cobrissem uma maior gama de sites.

## Lantec UFSC (Setembro 2018 - Maio 2020)

- Desenvolvi componentes visuais internos, estilizando-os com Bootstrap de acordo com a identidade visual de cada projeto.
- Auxiliei o laboratório a adotar metodologias ágeis, o que aumentou a produtividade da equipe e o foco em entregar as funcionalidades mais importantes.

## **Projetos Open Source**

### HS Set Review Hub | Website | Código fonte

Depois de receber elogios pelo Set Review Bot (um projeto anterior), decidi evolui-lo para uma plataforma que centraliza as informações sobre avaliações de cartas e permite que qualquer usuário crie sua própria avaliação, mantendo o bot para que os streamers registrem as avaliações de seus chats.

- Mantendo o mesmo backend do projeto anterior, decidi mudar o frontend para Angular usando PrimeNG, tecnologias que estou mais familiarizado, o que me permitiu fazer o deploy em tempo da expansão de Novembro de 2023.
- Em uma semana, mais de 80 usuários criaram uma conta no sistema. Na última expansão, 230 usuários logaram, e outros 700 avaliaram cartas simultâneamente através do chat da Twtich.
- Após o lancamento do site, After deployment, desenvolvedores entraram em contato querendo contribuir para o projeto, o que me levou a adaptar o projeto para seguir os padrões comunitários de código aberto.
- Um desses desenvolvedores era membro do Untapped.gg, que forneceu dados sobre as cartas após o lancamento da expansão. Com esses dados, eu e um amigo treinamos modelos de classificação, usando as bibliotecas Python Pandas e scikit-learn, para dar notas às cartas com base em sua popularidade e taxa de vitória.
- Com uma acurácia de aproximadamente 74%, essas notas foram usadas para comparar com as análises pré-expansão e para classificar as melhores análises.

#### **Education**

Universidade Federal de Santa Catarina (UFSC) - Bacharelado em Sistemas de Informação

#### Habilidade Técnicas

Linguagens: Python, Typescript, Javascript, Kotlin, Groovy, Java, SQL, HTML, CSS

Bibliotecas/Frameworks: Angular, React, Flask, SQLAlchemy, Celery, Express, Node, Pytest, Jest